【裁判字號】    97,消債抗,42
【裁判日期】    971127
【裁判案由】    更生事件
【裁判全文】
臺灣屏東地方法院民事裁定            97年度消債抗字第42號
抗  告  人  甲○○
上列抗告人因消費者債務清理事件聲請更生程序事件，對於本院
民國97年8 月13日所為裁定，提起抗告，本院裁定如下：
    主  文
抗告駁回。
抗告費用新台幣壹仟元由抗告人負擔。
    理  由
一、本件抗告人即聲請人於原審聲請意旨略以：其所積欠之無擔
    保或無優先權債務總額新台幣（下同）1,269,904 元，因有
    不能清償債務情事，95年間已依中華民國銀行公會協商機制
    向最大無擔保債權銀行萬泰銀行申請債務協商，同意每月還
    款9,649 元，分120 期清償。然96年抗告人配偶失業，全家
    生活頓失依靠，抗告人繳交12期後即無力清償，抗告人現每
    月收入約35,000元，惟仍須負擔生活費及子女教養費，爰聲
    請更生等語。
二、原裁定意旨略以：抗告人月收入平均約為38,411元，即使扣
    除其每月依協商條件應償還之9,649 元，債務人仍有餘28,
    762 元以上可供其支應日常生活所需。其夫陳佳偉年富力強
    ，如積極努力，非不能獲得工作，增加收入；債務人對其配
    偶及子女之扶養等支出應分別參酌債務人之資力及二者實際
    需要而負擔，其子女之扶養費支出亦應由其夫陳佳偉共同負
    擔。則參酌債務人之資力及實際需要而照養其配偶及子女等
    並償債所需，認其無不能清償或履行顯有重大困難之情事，
    尚難以此認債務人之未依原協商條件付款，為非可歸責。其
    更生之聲請不符消費者債務清理條例第3 條所定要件，且上
    開欠缺又屬無從補正，乃駁回抗告人之聲請。
三、抗告意旨略以：抗告人之配偶陳佳偉於96年6 月間失業後，
    無法負擔2 名子女之扶養費用及每月房貸15,000元，抗告人
    為免房屋遭查封拍賣，必須代為清償上開房貸，又需負擔全
    家生活費用，如依原協商條件，因遠逾抗告人能力所能履行
    ，勢必仍將毀諾。抗告人盼能藉更生條例解決債務問題，為
    此請求廢棄原裁定，另裁定准予抗告人開始更生程序。
四、按債務人與金融機構協商成立者，不得聲請更生或清算，但
    因不可歸責於己之事由，致履行顯有重大困難者，不在此限
    ；本條例施行前，債務人依金融主管機關協調成立之中華民
    國銀行公會會員辦理消費金融案件無擔保債務協商機制與金
    融機構成立之協商，準用前項之規定，消費者債務清理條例
    第151 條第5 項、第6 項分別定有明文。又聲請更生或清算
    不合程式或不備其他要件者，法院應以裁定駁回之，但其情
    形可以補正者，法院應定期間先命補正，復為同條例第8條
    所明定。經查，抗告人自承每月除償還前揭協商還款金額外
    ，另需為其夫陳佳偉支出房貸1 萬5 千元，惟此筆支出並非
    為履行抗告人依契約或依法律規定之義務，抗告人與陳佳偉
    雖為夫妻，此筆債務仍應由陳佳偉自行負擔，抗告人於有債
    務負擔情形下，實不宜再為陳佳偉承擔債務。抗告人有固定
    收入，依其所得扣除依協商方案應攤還之金額後，應足以支
    應日常生活所需，並無不能清償債務之情事，其更生之聲請
    不符消費者債務清理條例第3 條所定要件為由，原審駁回其
    聲請，於法尚無不合。
五、綜上，抗告人之抗告理由，尚非可採。原審裁定駁回抗告人
    更生之聲請，即無違誤，從而，抗告意旨指摘原裁定不當，
    求予廢棄另為裁定，為無理由，應予駁回。
六、據上論結，本件抗告為無理由，依消費者債務清理條例第
    151 條第5 項、第6 項、第15條，民事訴訟法第495 條之1
    第1項 、第44 9條第1 項、第95條、第78條，裁定如主文。
中    華    民    國    97    年    11    月    27    日
                  民事第二庭    審判長法  官  張世賢
                                      法  官  羅森德
                                      法  官  吳思怡
正本係照原本作成。
本裁定不得再抗告。
中    華    民    國    97    年    11    月    27    日
                                      書記官  王秋淑


司法院資訊處製作；財團法人民間司法改革基金會備份。
